臺灣新北地方法院刑事裁定
111年度聲字第3548號
聲  請  人  臺灣新北地方檢察署檢察官
受  刑  人  莊偉德



                    （現於法務部○○○○○○○○○○○執行中）
上列受刑人因數罪併罰有二裁判以上，經聲請人聲請定其應執行
刑（111年度執聲字第2322號），本院裁定如下：
    主  文
莊偉德因犯如附表所示各罪所處之刑，有期徒刑部分應執行有期
徒刑3年4月。
    理  由
一、聲請意旨略以：受刑人莊偉德因違反毒品危害防制條例等案
    件，先後經判決確定如附表（編號6「是否為得易科罰金之
    案件欄」應更正為「否」），應依刑法第53條及第51條第5
    款，定其應執行之刑，爰依刑事訴訟法第477條第1項聲請裁
    定等語。
二、按裁判確定前犯數罪者，併合處罰之。但有下列情形之一者
    ，不在此限：一、得易科罰金之罪與不得易科罰金之罪。二
    、得易科罰金之罪與不得易服社會勞動之罪。三、得易服社
    會勞動之罪與不得易科罰金之罪。四、得易服社會勞動之罪
    與不得易服社會勞動之罪；前項但書情形，受刑人請求檢察
    官聲請定應執行刑者，依第51條規定定之；數罪併罰，有二
    裁判以上者，依刑法第51條之規定，定其應執行之刑；宣告
    多數有期徒刑者，於各刑中之最長期以上，各刑合併之刑期
    以下，定其刑期，但不得逾30年，刑法第50條、第53條、第
    51條第5款分別定有明文。
三、次按刑事訴訟法第370條第2項、第3項，已針對第二審上訴
    案件之定其應執行之刑，明定有不利益變更禁止原則之適用
    ；而分屬不同案件之數罪併罰有應更定執行刑之情形，倘數
    罪之刑，曾經定其執行刑，再與其他裁判宣告之刑定其執行
    刑時，在法理上亦應同受此原則之拘束。亦即，另定之執行
    刑，其裁量所定之刑期，不得較重於前定之執行刑加計後裁
    判宣告之刑之總和。又法院於裁量另定應執行刑時，祇須在
    不逸脫上開範圍內為衡酌，而無全然喪失權衡意義或其裁量
    行使顯然有違比例原則之裁量權濫用之例外情形，並不悖於
    定應執行刑之恤刑目的者，即無違裁量權之內部性界限，最
    高法院111年度台抗字第1419號刑事裁定亦同此旨。
四、經查，受刑人因違反毒品危害防制條例等案件，經法院分別
    判處如附表所示之刑，其中編號1至5所示5罪經本院以111年
    度聲字第1521號裁定應執行有期徒刑3年2月，復經臺灣高等
    法院以111年度抗字第1141號裁定抗告駁回，均確定在案，
    此有如附表所示刑事裁定及臺灣高等法院被告前案紀錄表附
    卷可稽。經核附表編號2至6所示5罪均係於編號1所示案件判
    決確定前所犯；又附表編號1、5所示2罪均屬得易科罰金之
    罪、編號2至4、6所示4罪則均為不得易科罰金之罪，而受刑
    人於民國111年10月20日具狀請求檢察官就附表所示6罪聲請
    定其應執行刑一情，有定刑聲請切結書在卷可查，揆諸刑法
    第50條規定，檢察官依刑事訴訟法第477條第1項聲請定其應
    執行刑，洵屬正當，應予准許。再附表所示6罪既應重定應
    執行刑，則前開編號1至5所定應執行刑即當然失效，本院自
    可依如附表所示6罪之宣告刑更定應執行刑。又查本院定本
    案應執行刑，不得逾越刑法第51條第5款所定法律之外部界
    限，即不得重於附表所示6罪之宣告刑總和即有期徒刑4年，
    又參照上開判決意旨，亦應受內部界限之拘束，即不得重於
    附表編號1至5所定應執行刑與編號6所處宣告刑之總和即有
    期徒刑3年5月，復考量如附表所示6罪之犯罪時間、類型、
    情節及關聯性、罪質、侵害法益、對社會危害情形及人格特
    性，就如附表所示6罪為整體非難評價後，依限制加重規定
    ，於法律拘束之外部及內部界限內加以裁量，裁定如主文所
    示應執行刑。末按數罪併罰中之一罪依刑法規定得易科罰金
    ，若因與不得易科之他罪併合處罰結果而不得易科罰金時，
    原可易科部分，所處之刑，自亦無庸為易科折算標準之記載
    （最高法院80年度台抗字第577號裁定、司法院大法官釋字
    第144號、第679號解釋意旨參照）。今受刑人所犯如附表所
    示6罪，其中編號1、5所示2罪雖均得易科罰金，但因與編號
    2至4、6所示不得易科罰金之罪合併處罰，揆諸上揭最高法
    院裁定及司法院大法官解釋意旨，本案所定應執行刑即不得
    易科罰金，自毋庸為易科罰金折算標準之諭知，又受刑人於
    定刑聲請切結書表示對於本案聲請定應執行刑之刑度並無意
    見，均附此敘明。
五、依刑事訴訟法第477條第1項，刑法第50條第1項但書第1款、
    第2項、第53條、第51條第5款，裁定如主文。
中　　華　　民　　國　　111 　年　　12　　月　　10　　日
                  刑事第三庭    法　官  施建榮
上列正本證明與原本無異。
如不服本裁定，應於裁定送達後五日內敘明抗告理由，向本院提
出抗告狀。
                                書記官  黃姿涵
中　　華　　民　　國　　111 　年　　12　　月　　14　　日
【附表】
 編　　　　　號           1          2         3 罪　　　　　名  毒品危害防制條例第10條第2項之施用第二級毒品罪 刑法第185條之4駕駛動力交通工具肇事致人傷害而逃逸罪 修正前毒品危害防制條例第4條第6項、第2項之販賣第二級毒品未遂罪、修正前毒品危害防制條例第4條第6項、第3項之販賣第三級毒品未遂罪 宣　　告　　刑  有期徒刑5月，如易科罰金，以新臺幣1千元折算1日。 有期徒刑6月。 有期徒刑2年4月。 犯　罪　日　期  108年11月3日 109年3月23日 108年12月19日 偵查(自訴)機關年　度　案　號  新北地檢109年度毒偵字第860號 新北地檢109年度偵緝字第2999號 新北地檢109年度偵字第1617號 最後事實審 法　　院 臺灣新北地方法院 臺灣新北地方法院 臺灣高等法院  案　　號 109年度審易字第1043號 110年度審交訴字第2號 110年度上訴字第2025號  判決日期 109年6月16日 110年3月4日 110年7月28日 確定　判決 法　　院 臺灣新北地方法院 臺灣新北地方法院 最高法院  案　　號 109年度審易字第1043號 110年度審交訴字第2號 111年度台上字第93號  判　　決確定日期 109年6月16日 110年4月14日 111年1月13日 備  註  1.新北地檢111年度執更字第2453號。 2.編號1至5之宣告刑經本院以111年度聲字第1521號裁定應執行有期徒刑3年2月，復經臺灣高等法院以111年度抗字第1141號裁定抗告駁回。   

 編　　　　　號           4          5         6 罪　　　　　名  藥事法第83條第1 項之轉讓禁藥罪 刑法第30條第1項前段、第339條第1項之幫助詐欺取財罪 刑法第30條第1項前段、第339條第1項之幫助詐欺取財罪、刑法第30條第1項前段、洗錢防制法第14條第1項之幫助洗錢罪 宣　　告　　刑  有期徒刑3月。 有期徒刑3月，如易科罰金，以新臺幣1千元折算1日。 有期徒刑3月，併科罰金新臺幣1萬元，罰金如易服勞役，以新臺幣1千元折算1日。 犯　罪　日　期  108年12月14日 108年11月14日 109年4月1日 偵查(自訴)機關年　度　案　號  桃園地檢109年度毒偵字第57號 新北地檢110年度偵字第5649號 新北地檢110年度偵字第11725號 最後事實審 法　　院 臺灣桃園地方法院 臺灣新北地方法院 臺灣新北地方法院  案　　號 110年度審簡字第589號 110年度審易字第1330號 111年度金簡字第385號  判決日期 110年10月26日 110年12月9日 111年8月16日 確定　判決 法　　院 臺灣桃園地方法院 臺灣新北地方法院 臺灣新北地方法院  案　　號 110年度審簡字第589號 110年度審易字第1330號 111年度金簡字第385號  判　　決確定日期 111年1月10日 111年2月28日 111年9月29日 備  註  1.新北地檢111年度執更字第2453號。 2.編號1至5之宣告刑經本院以111年度聲字第1521號裁定應執行有期徒刑3年2月，復經臺灣高等法院以111年度抗字第1141號裁定抗告駁回。  新北地檢111年度執字第9162號。